臺灣臺中地方法院民事裁定
111年度重訴字第164號
聲  請  人  黃計陞  
即  原  告          
訴訟代理人  黃敬翔  
            陳浩華律師
相  對  人  
即追加原告  黃莉婷  

追 加原 告  黃計成  

被      告  黃計榮  

訴訟代理人  黃銘煌律師
上列原告與被告黃計榮間返還不當得利等事件，聲請人聲請追加
相對人為追加原告，本院裁定如下：
    主    文
相對人黃莉婷應於本裁定送達後五日內，就本院111年度重訴字
第164號返還不當得利事件，追加為原告，逾期未追加者，視為
已一同起訴。
    理    由
一、聲請意旨略謂：
　　本件原告係主張被告擅自提領二造之被繼承人黃金坑生前之
    存款，依不當得利及繼承之法律關係，請求被告返還新臺幣
    (下同)6,617,620元予黃金坑之全體繼承人公同共有。則依
    民法第823條第3項規定，行使此一債權之請求權，應得公同
    共有人之同意，亦即該訴訟標的對於原告及相對人即追加原
    告須合一確定，而應共同起訴。因相對人黃莉婷未配合為共
    同原告，為此依民事訴訟法第56條之l第l項規定，聲請本院
    裁定命相對人黃莉婷追加為原告等語。
二、按民事訴訴法第56條之1第1項規定：「訴訟標的對於數人必
    須合一確定而應共同起訴，如其中一人或數人拒絕為原告而
    無正當理由者，法院得依原告聲請，以裁定命該未起訴之人
    於一定期間內追加為原告。逾期未追加者，視為已一同起訴
    。」次按公同共有債權人起訴請求債務人履行債務，係公同
    共有債權之權利行使，非屬回復公同共有債權之請求，尚無
    民法第821條規定之準用，而應依同法第831條準用第828條
    第3項規定，除法律另有規定外，須得其他公同共有人之同
    意，或由公同共有人全體為原告，其當事人之適格始無欠缺
    （最高法院104年度台上字第481號民事判決、104年度第3次
    民事庭會議決議參照）。
三、查，聲請人主張其與相對人黃莉婷、追加原告黃計成及被告
    均為被繼承人黃金坑之繼承人，且均未拋棄繼承乙節，業據
    其提出黃金坑繼承系統表、戶籍謄本為證，堪信為實在。本
    件聲請人起訴請求被告返還不當得利之權利，亦屬全體繼承
    人公同共有，本件訴訟標的既為聲請人與相對人公同共有之
    債權，依前揭說明，相對人應一同成為原告，本件當事人適
    格始無欠缺。且其起訴係為伸張或防衛其權利所必要，相對
    人經本院通知後迄未表示意見(參見本院卷第379頁、第445
    頁)，堪認相對人係無正當理由而拒絕為原告。本院爰依首
    揭規定，裁定命相對人應於本裁定送達後5日內追加為本件
    訴訟之原告，逾期未追加者，視為已一同起訴。
四、依民事訴訟法第56條之1第1項，裁定如主文。
中　　華　　民　　國　　111 　年　　8 　　月　　18　　日
                  民事第二庭    法  官  江奇峰
以上正本係照原本作成
如不服本裁定應於送達後10日內向本院提出抗告狀，並繳納抗告
費新臺幣1,000元。
中　　華　　民　　國　　111 　年　　8 　　月　　18　　日
                                書記官  黃雅慧